臺灣高等法院刑事判決　　　　　　　 100年度上易字第1273號
上　訴　人
即　被　告　劉家得原名劉耀中.
上列上訴人因損害債權案件，不服臺灣桃園地方法院99年度易第
316號，中華民國100年4月27日第一審判決（起訴案號：台灣桃
園地方法院檢察署99年度偵字第1392號），提起上訴，本院判決
如下：
    主  文
上訴駁回。
    事實及理由
一、本案經本院審理結果，認原審以被告劉家得債務人於將受強
    制執行之際，意圖損害債權人之債權，而處分其財產，累犯
    ，處有期徒刑8月，減為有期徒刑4月，如易科罰金，以銀元
    300元即新臺幣900元折算1日；又債務人於將受強制執行之
    際，意圖損害債權人之債權，而處分其財產，累犯，處有期
    徒刑6月，如易科罰金，以新臺幣1000元折算1日。應執行有
    期徒刑9月，如易科罰金，以銀元300元即新臺幣900元折算
    1日。核其認事用法及量刑均無不當，應予維持，並引用第
    一審判決書記載之事實、證據及理由（如附件）。
二、被告劉家得上訴意旨仍執原審辯解，否認與告訴人謝春娥間
    有債權債務關係之存在，且已提起本票債權不存在之訴，自
    無毀損債權云云。
三、然查，被告確向告訴人謝春娥借款共計新台幣（下同）270
    餘萬元，簽發發票人劉家得、發票日為89年5月10日、票面
    金額200萬元、到期日為89年11月10日之本票予謝春娥作為
    債權擔保。謝春娥屆期持本票向劉家得提示未獲兌付後，向
    台灣桃園地方法院聲請本票裁定，經該院於90年4月17日以
    90年度票字第1683號裁定准予強制執行，有上開裁定及本票
    裁定之確定證明書在卷可稽。並經證人即告訴人謝春娥指訴
    綦詳，核與證人蔡盛榮、林連香、邱水成證述之情節相符，
    並有台灣桃園地方法院94年7月28日91年執梅字第9849號債
    權憑證、91年度執字第9849號卷宗、執行命令、民事執行處
    通知、邱水成與被告間之協議書、收據、買賣契約書、支票
    3紙、桃園縣蘆竹地政事務所函覆之桃園縣蘆竹鄉○○○段
    草子崎小段420地號土地之土地登記謄本及異動索引資料、
    財政部臺北市國稅局財產歸屬資料清單在卷可稽（見98年他
    字第3032號卷第46頁、第101頁、第102頁、99年度審易字第
    348號卷第30至38頁、第69頁、第70頁）。另被告所提起確
    認本票債權不存在之訴，經台灣桃園地方法院90年度桃簡字
    第652號、91年度簡上字第30號均駁回其之民事請求確定（
    見同上他字卷第82頁至第85頁）。原審法院已於判決理由內
    詳為說明其所憑之證據，並對被告之辯解不可採信之理由加
    以指駁。被告上訴意旨，仍執陳詞，空言否認與告訴人有債
    權債務關係存在、無損害債權云云，核無理由，其上訴應予
    駁回。
四、據上論斷，應依刑事訴訟法第368條、第373條，判決如主文
    。
本案經檢察官張秋雲到庭執行職務。
中    華    民    國    100    年    7     月    5     日
                  刑事第十一庭審判長法  官  許宗和
                                    法  官  沈君玲
                                    法  官  趙功恆
以上正本證明與原本無異。
不得上訴。
                                    書記官  周恩寧
中    華    民    國   100    年    7     月    5     日
附錄本案論罪科刑法條全文
刑法第356條
債務人於將受強制執行之際，意圖損害債權人之債權，而毀壞、
處分或隱匿其財產者，處2年以下有期徒刑、拘役或5百元以下罰
金